最　高　行　政　法　院　裁　定　　　　　　　　　　九十一年度裁字第二八五號
　　抗　告　人　甲○○○
右抗告人因與相對人財政部臺灣省北區國稅局間贈與稅事件，對於中華民國八十九年
十二月二十九日臺北高等行政法院八十九年度訴字第一○五七號裁定提起抗告，本院
裁定如左︰
　　主  文
抗告駁回。
抗告訴訟費用由抗告人負擔。
　　理  由
一、按抗告法院認抗告為不合法或無理由者，應為駁回抗告之裁定，行政訴訟法第二
    百七十二條準用民事訴訟法第四百九十二條第一項定有明文。
二、本件抗告意旨略謂：本件訴願決定書係於八十九年一月六日送達抗告人之女，並
    未合法送達抗告人，應更正補送，俾使抗告人能得到保障；又抗告人之女並非抗
    告人，收受訴願決定書不知利害輕重，致有延誤情事發生等語。經查：（一）、
    原裁定以：「一、按訴願自機關之行政處分書或決定書達到之次日起，應於三十
    日內提起之，修正前之訴願法第九條第一項定有明文。若逾越三十日之不變期間
    而提起訴願，即為法所不許（最高行政法院六十二年度判字第五八三號判例參照
    ）。再訴願依同法第二十七條規定準用之。二、本件原告（即抗告人，下同）因
    贈與稅事件，於民國八十九年一月六日收受財政部台財訴字第○八八一三五一一
    五三號訴願決定書，有訴願文書郵務送達證書在訴願卷可稽。原告居住於台北縣
    ，扣除訴願在途期間二日，計其提起再訴願之期間，應自八十九年一月七日起算
    ，原應至八十九年二月七日即已屆滿，因該日為農曆春節休假日，延至次日即同
    年二月八日屆滿。原告遲至八十九年二月十九日始向行政院提起再訴願，有行政
    院外收發蓋於郵寄再訴願書信封上之收文日戳可按，顯已逾法定不變期間，再訴
    願決定因而自程序上予以駁回，並無不合。原告復對之提起行政訴訟，即屬不備
    起訴要件，其訴不合法，應予駁回。又本件訴訟既不合法，其實體之理由，自無
    庸審酌，併予明」為由，依行政訴訟法第一百零七條第一項第十款、第一百零
    四條、民事訴訟法第九十五條、第七十八條，裁定駁回抗告人在原審之訴，經核
    原裁定並無不合。（二）、抗告人主張本件訴願決定書係於八十九年一月六日送
    達抗告人之女，並未合法送達抗告人，應更正補送，俾使抗告人能得到保障；又
    抗告人之女並非抗告人，收受訴願決定書不知利害輕重，致有延誤情事發生等語
    。惟抗告人之長女黃淑淼係五十八年五月二十日出生，教育程度崇右企專會統科
    ，住所同抗告人，有戶籍登記簿影本附於原處分卷可按。從而，本件訴願決定書
    送達於住居所不獲會晤應受送達人即抗告人，而將訴願決定書付與有識別事理能
    力之同居人即抗告人之長女黃淑淼，誠難謂該送達不合法而須重為送達；且抗告
    人所主張其遲誤提起再訴願期間，並非因係不可抗力，致逾期限之情形。（三）
    、綜上所述，本件原裁定核無違誤，抗告人之抗告難認有理由，應予駁回。
三、依行政訴訟法第二百七十二條、第一百零四條、民事訴訟法第四百九十二條第一
    項、第九十五條、第七十八條，裁定如主文。
中　　華　　民　　國　　九十一　　　年　　　四　　　　月　　 十一 　　　日
                    最 高 行 政 法 院  第 三 庭
                                審 判 長 法  官　　　葉　振　權
                                         法  官      黃　合　文
                                         法  官　　　吳　錦　龍
                                         法  官　　　劉　鑫　楨
                                         法  官　　　吳　明　鴻
右  正  本  證  明  與  原  本  無  異
　　　　　　　　　　　　　　　　　　　　 法院書記官　陳  盛  信
中　　華　　民　　國　　九十一　　　年　　　四　　　　月　　　十一　　　日
